臺灣臺北地方法院民事判決　　　　　　94年度重訴字第1233號
原　　　告　華南商業銀行股份有限公司
法定代理人　丙○○
訴訟代理人　己○○
被　　　告　統揚光電股份有限公司
兼法定代理人丁○○
被　　　告　乙○○
　　　　　　戊○○原名黃秀禎.
　　　　　　甲○○
上列當事人間請求清償借款事件，本院於中華民國94年12月14日
言詞辯論終結，判決如下：
    主  文
被告等應連帶給付聲請人新台幣參仟貳佰陸拾貳萬玖仟參佰伍拾
壹元、美金壹拾貳萬伍仟伍佰伍拾貳元捌角陸分及如附表一、二
所示之利息、違約金。
訴訟費用由被告連帶負擔。
本判決於原告以新臺幣壹仟貳佰參拾萬元或同額之中央政府建設
公債九十年度甲類第一期債票供擔保後，得假執行。
    事  實
甲、原告方面：
一、聲明：除假執行擔保金額外，如主文所示。
二、陳述：
（一）被告統揚光電股份有限公司，於民國（下同）93年5月12
      日以被告丁○○、戊○○為連帶保證人，簽發委任開發國
      內遠期信用狀契約在新台幣（下同）53,400,000元範圍內
      ，願與主債務人負連帶清償責任。並約定如有不依約清償
      本息時，債務視同到期（授信約定書第五、六條），嗣被
      告統揚光電股份有限公司於(1)93年9月13日起分別向聲請
      人申請開發國內遠期信用狀合計28,629,351元整、及(2)於
      93年7月26日分別向聲請人借款二筆合計新台幣4,000,000
      元整，詎上述債務（如附表一所示）分別於93年1月11日
      陸續到期，屢經聲請人催討，被告等迄未清償。
（二）被告統揚光電股份有限公司於93年5月12日以被告丁○○
      、戊○○為連帶保證人與原告簽訂委任開發遠期信用狀契
      約，約定對於統揚光電股份有限公司現在及將來在原告辦
      理遠期信用狀方式之進口，向國外採購物資以13,400,000
      元為限額，循環開發遠期信用狀契約之範圍內所負債務願
      負連帶責任，並約定得按清償時原告掛牌之即期外匯賣出
      匯率折算新台幣給付。詎原告墊款後屆期被告未清償，屢
      經原告催討無效，債務人等迄未清償，共計尚積欠聲請人
      美金12,552.86元及如附表二所示之利息暨違約金。
（三）被告統揚光電股份有限公司於民國93年5月12日以被告丁○○、乙○○、戊○○、甲○○為連帶保證人簽定保證書
      ，約定對於被告統揚光電股份有限公司現在（包括過去所
      負現在尚未清償）及將來之借款票款、透支、墊款、保證
      、損害賠償等一切債務，以新台幣80,000,000元為限額，
      保證人願與主債務人負連帶清償責任。
（四）綜上，原告依消費借貸契約及連帶保證契約關係請求被告
      負連帶清償責任。
三、證據：保證書、授信契約及開狀、承兌、匯票、借據、開發
    信用狀申請書、進口結匯證實書、到期通知書、付款明細各
    一件。
乙、被告戊○○方面：
一、聲明：駁回原告之訴。
二、陳述略以：原為被告丁○○之媳婦，方才簽訂連帶保證等契
    約。於去年離婚後即不願繼續擔任連帶保證人，並以存證信
    函終止契約，有存證信函為證，是無庸負給付之責。
丙、被告統揚光電股份有限公司、丁○○、乙○○、甲○○部分
    ：均未於言詞辯論期日到場，亦未提出書狀作何聲明或陳述
    。
    理  由
甲、程序方面：
一、依授信約定書第16條規定，兩造造就本件訟爭事項，合意以
    本院為一審管轄法院，是依民事訴訟法第24條規定，本院有
    管轄權。
二、本件被告統揚光電股份有限公司、丁○○、乙○○、甲○○
    均未於言詞辯論期日到場，核無民事訴訟法第386條所列各
    款情形，應依原告之聲請，由其一造辯論而為判決。
乙、實體方面：
一、原告主張被告統揚光電股份有限公司，於93年5月12日以被
    告丁○○、戊○○為連帶保證人，簽發委任開發國內遠期信
    用狀契約後，於93年9月13日起分別向聲請人申請開發國內
    遠期信用狀合計28,629,351元另於93年7月26日借款二筆合
    計4,000,000元整。且時於93年5月12日以被告丁○○、戊○○為連帶保證人與原告簽訂委任開發遠期信用狀契約後，向
    原告申請墊款美金12,552.86元未依約清償，而被告告統揚
    光電股份有限公司於93年5月12日以其餘被告丁○○、乙○○、戊○○、甲○○為連帶保證人簽定保證書，約定對於被
    告統揚光電股份有限公司對原告之借款、票款、透支、墊款
    等以80,000,000元為限額，負連帶清償責任；惟上開款項到
    期，屢經原告催討被告迄未清償，尚欠如聲明所示金額等前
    開事實，業據原告提出保證書、授信契約及開狀、承兌、匯
    票、借據、開發信用狀申請書、進口結匯證實書、到期通知
    書、付款明細等文件為證，被告戊○○對擔保連帶保證人一
    事並不爭執，其餘被告復未到場提出任何抗辯，是自堪信原
    告前開主張為真實。
二、按消費借貸之借用人應於約定期限內，返還與借用物種類、
    品質、數量相同之物，民法第478條前段定有明文；又所謂
    連帶保證，係指保證人與主債務人就債務之履行，對於債權
    人各負全部給付之責任者而言，是連帶保證債務之債權人得
    同時或先後向保證人為全部給付之請求（最高法院45年台上
    字第1426號判例、77年台上字第1772號判決參照）。再按遲
    延之債務，以支付金錢為標的者，債權人得請求依法定利率
    計算之遲延利息。但約定利率較高者，仍從其約定利率；當
    事人得約定債務人於債務不履行時，應支付違約金，民法第
    233條第1項、第250條第1項分別定有明文。本件被告統揚光
    電股份有限公司以其餘被告為連帶保證人，向原告借款未依
    約清償，經視為全部到期，尚積欠如主文第一項所示之本金
    及利息、違約金未清償，揆諸前開說明及規定，原告依消費
    借貸及連帶保證契約請求被告連帶如數給付為有理由，應予
    准許。又被告戊○○雖辯稱其已終止連帶保證之契約，然查
    其所提出之存信函日期於93年12月3日始送達原告，而本件
    係就連續債務為保證之保證契約，參照民法754條第1項規定
    ，被告戊○○自93年12月3日起始不再負保證責任；而本件
    原告請求之各項債務，均在93年12月3日前即已發生，是被
    告戊○○仍應負連帶保證責任，是被告戊○○抗辯稱無庸依
    連帶保證法律關係負責云云，並不足採。
丙、假執行宣告：原告陳明願供擔保請准宣告假執行，核無不合
    ，爰酌定相當之擔保金額予以准許。
丁、結論：本件原告之訴為有理由，依民事訴訟法第385條第1項
    前段、第85條第2項判決如主文。
中　　華　　民　　國　　94　　年　　12　　月　　28　　日
                  民事第四庭    法　官　洪遠亮
以上正本係照原本作成
如對本判決上訴，須於判決送達後20日內向本院提出上訴狀
中　　華　　民　　國　　94　　年　　12　　月　　28　　日
                       　　　　 書記官　柯金珠
